【裁判字號】    97,易,1171
【裁判日期】    970521
【裁判案由】    竊盜
【裁判全文】
臺灣板橋地方法院刑事判決              97年度易字第1171號
公  訴  人  臺灣板橋地方法院檢察署檢察官
被      告  乙○○
                    （現另案於臺灣臺北監獄執行）
上列被告因竊盜案件，經檢察官提起公訴（97年度偵字第9759號
），嗣因被告就被訴事實為有罪之陳述，本院告知被告簡式審判
程序之旨，並聽取當事人之意見後，裁定改依簡式審判程序進行
，判決如下：
    主  文
乙○○毀越安全設備竊盜，累犯，處有期徒刑拾月。減為有期徒
刑伍月，如易科罰金，以新台幣壹仟元折算壹日。
    事  實
一、乙○○前因竊盜案件，經臺灣宜蘭地方法院於民國92年5 月
    13日以92年度易字第54號判處有期徒刑3 月，緩刑2 年，並
    於92年6 月9 日確定；復因竊盜案件，經上開法院於94年3
    月17日以94年度易字第52號判處有期徒刑10月，並於94年4
    月14日確定，而上開緩刑亦遭撤銷。嗣經入監接續執行上開
    有期徒刑後，於95年4 月17日假釋出監，並於95年6 月13日
    假釋期滿未經撤銷而以執行完畢論。
二、詎乙○○猶不知悔改，竟基於意圖為自己不法所有之竊盜犯
    意，於95年10月15日下午某時，先攀爬至甲○○位於臺北縣
    土城市○○路○段196 巷3 號7 樓住處之陽台後，徒手用力
    將該陽台鐵窗之其中二根欄桿拉彎扯下，再持該陽台花盆上
    之石頭將該鐵窗之玻璃打破，復以手從窗戶玻璃打破處伸入
    開啟窗戶之卡榫，隨即順利將該窗戶打開，而得以從該窗戶
    踰越侵入上開住處內，進而竊取該住處內甲○○所有之金飾
    3 條及現金新台幣5 千元，並於得手後旋即逃逸。嗣甲○○
    於同日晚上10時30分許返回上開住處時，發覺遭竊，即向警
    方報案處理，警方到場採集遺留於現場之飲料瓶口之唾液，
    經送驗比對該唾液之DNA 型別後，發現與乙○○之唾液DNA
    型別相符，因而查獲上情。
三、案經臺北縣政府警察局土城分局報告臺灣板橋地方法院檢察
    署檢察官偵查起訴。
    理  由
壹、程序部分：
    按本件被告乙○○所犯係死刑、無期徒刑、最輕本刑為3 年
    以上有期徒刑以外之罪，其於準備程序就前揭被訴事實為有
    罪之陳述，經法官告知簡式審判程序之旨，並聽取其與公訴
    人之意見後，本院認無不得或不宜改依簡式審判程序進行之
    處，爰依刑事訴訟法第273 條之1 第1 項，裁定本件改依簡
    式審判程序進行，合先敘明。
貳、實體部分：
  一、訊據被告乙○○對於前開時、地之竊盜犯罪事實，均已坦
      承不諱，核與其於偵查中所述相符，尚無矛盾或不合常情
      之處；且前揭住處於上開時間確遭人破壞窗戶後侵入行竊
      ，且有前揭財物遭竊之事實，亦經被害人甲○○於警詢中
      陳明在卷，並有前揭鐵窗遭毀損（即鐵窗玻璃被打破、欄
      杆二根被拔下）之照片4 幀在卷可稽；嗣經警採得遺留於
      現場之飲料瓶口之唾液後，送驗發現與被告唾液DNA 型別
      相符等情，則有刑事案件證物採驗紀錄表、證物清單及內
      政部警政署刑事警察局96年11月12日刑醫字第0960162146
      號鑑驗書各1 份附卷為憑。綜上所述，足徵被告所為自白
      核與事實相符，其所為自白當可採信，是本件事證已臻明
      確，被告之犯行應堪認定。
  二、查前揭住處鐵窗乃具有防閑之效用，自屬安全設備之一種
      ，被告破壞該鐵窗後，復踰越該鐵窗侵入該住處內行竊，
      自有毀越安全設備竊盜之情形。是核被告所為，係犯刑法
      第321 條第1 項第2 款之毀越安全設備竊盜罪。被告前有
      如犯罪事實欄所載之論罪科刑及執行完畢之紀錄，此有臺
      灣高等法院被告前案紀錄表1 份在卷可按，其受有期徒刑
      執行完畢，於5 年以內故意再犯本件最重本刑為有期徒刑
      以上之罪，為累犯，應依刑法第47條第1 項規定，加重其
      刑。
  三、本院審酌被告正值年輕力壯，不思依循正軌賺取財物，竟
      僅為貪圖小利，即以前揭攀爬七樓再毀損鐵窗之手法，侵
      入被害人屋內竊取不法所得，除造成被害人損失前揭財物
      ，致使社會治安益形敗壞外，其不法侵入被害人屋內，亦
      容使被害人在心理上對於自身住宅之防閑安全性產生負面
      陰影，是被告所為之惡行非輕，自應受有相當程度之刑事
      非難；惟另考量被告於犯後即能坦承犯行，且念及其之教
      育程度僅有國中程度，智識應屬非高等一切情狀，酌情量
      處如主文所示之宣告刑，以資懲儆。再者，本件犯罪時間
      係在96年4 月24日以前，合於中華民國九十六年罪犯減刑
      條例所定之減刑條件，爰依該條例第2 條第1 項第3 款規
      定，將被告前開宣告刑減為如主文所示之減得之刑，並依
      同條例第9 條規定，諭知易科罰金之折算標準。
據上論斷，應依刑事訴訟法第273 條之1 第1 項、第299 條第1
項前段，刑法第321 條第1 項第2 款、第47條第1 項、第41條第
1 項前段，中華民國九十六年罪犯減刑條例第2 條第1 項第3 款
、第7 條、第9 條，判決如主文。
本案經檢察官楊展庚到庭執行職務。
中    華    民    國    97    年    5     月    21    日
                  刑事第十二庭  法  官  陳信旗
以上正本證明與原本無異。
如不服本判決，應於送達後10日內向本院提出上訴狀。
                                書記官  陳昭綾
中    華    民    國    97    年    5     月    23    日
附錄本判決論罪科刑之法條：
刑法第320 條
    意圖為自己不法之所有或第三人不法之所有，而竊取他人之
    動產者，為竊盜罪，處5 年以下有期徒刑、拘役或5 百元以
    下罰金。
    意圖為自己或第三人不法之利益，而竊佔他人之不動產者，
    依前項之規定處斷。
    前二項之未遂犯罰之。
刑法第321 條
    犯竊盜罪而有左列情形之一者，處6 月以上、5 年以下有期
    徒刑：
    一、於夜間侵入住宅或有人居住之建築物、船艦或隱匿其內
        而犯之者。
    二、毀越門扇、牆垣或其他安全設備而犯之者。
    三、攜帶兇器而犯之者。
    四、結夥三人以上而犯之者。
    五、乘火災、水災或其他災害之際而犯之者。
    六、在車站或埠頭而犯之者。
    前項之未遂犯罰之。


司法院資訊處製作；財團法人民間司法改革基金會備份。
